【裁判字號】    97,易,1033
【裁判日期】    970509
【裁判案由】    傷害
【裁判全文】
臺灣臺北地方法院刑事判決      九十七年度易字第一○三三號
公  訴  人  臺灣臺北地方法院檢察署檢察官
被      告  丁○○
            丙○○
            乙○○
            甲○○
上列被告因傷害案件，經檢察官提起公訴（九十七年度偵字第五
三八○號），本院判決如下：
    主  文
丁○○、丙○○共同傷害人之身體，均累犯，各處有期徒刑伍月
，如易科罰金，均以新臺幣壹仟元折算壹日。
乙○○、甲○○共同傷害人之身體，各處有期徒刑肆月，如易科
罰金，均以新臺幣壹仟元折算壹日。
    事  實
一、丁○○於民國九十年間因違反懲治盜匪條例案件，經臺灣士
    林地方法院以九十年度訴字第三五四號判處有期徒刑三年八
    月確定，於九十三年四月十二日縮刑假釋出監，並於九十四
    年四月十九日假釋付保護管束執行期滿，未經撤銷假釋，其
    未執行之刑，以已執行論；丙○○於九十五年間因違反毒品
    危害防制條例案件，經本院以九十五年度簡字第二六九二號
    判處有期徒刑五月，於九十五年十一月二十四日易科罰金執
    行完畢，詎不知悔改，渠二人與乙○○、甲○○於九十六年
    十一月二十三日上午七時許，在臺北市中山區○○○路三一
    二號錢櫃ＫＴＶ前，因故與戊○○及其友人發生口角，竟共
    同基於傷害之犯意聯絡，共同徒手與戊○○及其友人互毆，
    嗣因警方到場而罷手，旋於同日上午九時許，雙方至臺北市
    中山區○○○路二十一號集客茶館洽談和解，因一言不合，
    丁○○、丙○○、乙○○、甲○○復與數名真實姓名年籍不
    詳之成年男子，共同基於傷害之犯意聯絡，並推由丁○○持
    撿拾之木棍，乙○○、甲○○則徒手，與上開分持棍棒及不
    明利器之成年人，接續毆打戊○○等人，致戊○○受有頭部
    撕裂傷一處（七公分×一‧五公分×一‧五公分）併腦震盪
    、背部撕裂傷三處（六公分×○‧八公分×○‧八公分、六
    公分×○‧六公分×○‧八公分、二十三公分×一‧五公分
    ×一‧五公分）、右手背撕裂傷一處（三公分×一公分×○
    ‧五公分）、左手拇指皮膚缺損一處（三公分×二‧五公分
    ）等傷害。
二、案經戊○○訴由臺灣臺北地方法院檢察署檢察官偵查起訴。
    理  由
壹、證據能力方面：
一、按被告以外之人於審判外之言詞或書面陳述，除法律有規定
    者外，不得作為證據，刑事訴訟法第一百五十九條第一項固
    定有明文；惟被告以外之人於偵查中向檢察官所為之陳述，
    除顯有不可信之情況者外，得為證據，同法第一百五十九條
    之一第二項亦有明文。證人即告訴人戊○○於偵查中之證述
    ，雖屬被告以外之人於審判外之陳述，然本院審酌證人戊○○於偵查中之證詞業經具結，有證人結文附卷可稽（見臺灣
    臺北地方法院檢察署九十七年度偵字第五三八○號偵查卷第
    五十頁），當事人於審判程序對於該證人於審判外之陳述並
    未爭執，顯已放棄詰問權之行使，復無顯不可信之情況，揆
    諸前揭規定，自得為證據。
二、次按被告以外之人於審判外之言詞或書面陳述，除法律有規
    定者外，不得作為證據，刑事訴訟法第一百五十九條第一項
    固有明文；惟被告以外之人於審判外之陳述，雖不符刑事訴
    訟法第一百五十九條之一至第一百五十九條之四之規定，而
    經當事人於審判程序同意作為證據，法院審酌該言詞陳述或
    書面陳述作成時之情況，認為適當者，亦得為證據。當事人
    、代理人或辯護人於法院調查證據時，知有第一百五十九條
    第一項不得為證據之情形，而未於言詞辯論終結前聲明異議
    者，視為有前項之同意，同法第一百五十九條之五亦有明文
    。當事人對於本院所據以判斷依據之員警工作紀錄簿、馬偕
    紀念醫院（臺北院區）乙種診斷證明書，並未於言詞辯論終
    結前就該等證據聲明異議，且上開書面陳述，分係警員到場
    處理，及醫師於告訴人就診後所製作，均適為本案之證據，
    揆諸前揭規定，自得作為證據。
三、至其餘資以認定本案犯罪事實之非供述證據（詳後述），亦
    查無違反法定程序取得之情形，依刑事訴訟法第一百五十八
    條之四反面規定，洵具證據能力。
貳、實體方面：
一、訊據被告丁○○、丙○○、乙○○、甲○○對於上揭事實坦
    承不諱（見本院卷第三十二頁反面），核與告訴人戊○○指
    訴之情節相符（見同上偵查卷第四十八頁至第五十頁），並
    有員警工作紀錄簿、告訴人之馬偕紀念醫院（臺北院區）乙
    種診斷證明書在卷可稽（見同上偵查卷第四十一頁、第四十
    二頁、第四十頁、第五十四頁），足見被告等任意性自白與
    事實相符，應堪採信。本案事證明確，被告等傷害犯行，洵
    堪認定，應予依法論科。至於被告丁○○另聲請調取其行動
    電話通聯紀錄，欲證明當天係其與告訴人共同之朋友「廣元
    」以電話通知前往集客茶館，本院認本案事證已明，無再予
    調查之必要，附此敘明。
二、核被告等所為，均係犯刑法第二百七十七條第一項傷害罪，
    被告等與前開數名真實姓名年籍不詳之成年男子間，具有犯
    意聯絡及行為分擔，均為共同正犯。被告等數次毆打告訴人
    之行為，係基於同一傷害犯意下之接續行為，仍論以一罪。
    被告丁○○於九十年間因違反懲治盜匪條例案件，經臺灣士
    林地方法院以九十年度訴字第三五四號判處有期徒刑三年八
    月確定，於九十三年四月十二日縮刑假釋出監，並於九十四
    年四月十九日假釋付保護管束執行期滿，未經撤銷假釋，其
    未執行之刑，以已執行論；被告丙○○於九十五年間因違反
    毒品危害防制條例案件，經本院以九十五年度簡字第二六九
    二號判處有期徒刑五月，於九十五年十一月二十四日易科罰
    金執行完畢，有臺灣高等法院被告前案紀錄表在卷可按（見
    本院卷第四頁至第六頁、第七頁至第九頁），其二人受徒刑
    之執行完畢，五年以內故意再犯本案有期徒刑以上之罪，均
    為累犯，應依刑法第四十七條第一項之規定加重其刑。爰審
    酌被告等與告訴人僅因細故發生口角，竟一時無法克制情緒
    ，毆打告訴人成傷，告訴人所受傷勢非輕，惟被告等犯後尚
    能坦承犯行，及渠等品行、智識程度、生活狀況、迄未與告
    訴人達成和解等一切情狀，各量處如主文所示之刑，並均諭
    知易科罰金之折算標準。
據上論斷，應依刑事訴訟法第二百八十四條之一、第二百九十九
條第一項前段，刑法第二十八條、第二百七十七條第一項、第四
十七條第一項、第四十一條第一項前段，刑法施行法第一條之一
第一項、第二項前段，判決如主文。
本案經檢察官江貞諭到庭執行職務
中    華    民    國  九十七  年    五    月    九    日
                          臺灣臺北地方法院刑事第十四庭
                              法      官  孫萍萍
以上正本證明與原本無異。
如不服本判決，應於判決送達後十日內，向本院提出上訴狀。
                              書  記  官  林義盛
中    華    民    國  九十七  年    五    月    九    日


司法院資訊處製作；財團法人民間司法改革基金會備份。
